

# Etudiant en Ingésup Dév.

Adresse: Rue Vauvenargues Résidence les launes Bâtiment D2 13300

Salon de Provence **Téléphone :** 07-62-26-52-89

E-mail: Jmullerjm3@gmail.com

#### **PROFIL**

Je m'appelle Muller Jimmy j'ai 19 ans et je vis à Salon de Provence. Ayant grandis à la campagne, j'ai découvert réellement l'informatique et internet en 2014. Depuis je ne cesse de m'y intéresser. Ainsi, en 2018 j'ai décidé d'en faire mon métier

## LOGICIELS (IDE)

VMware Hyper-V Sony Vegas Unity 3D Notepad++ PyCharm Visual Studios Qt Creator Arduino Wamp Server



## **EXPERIENCES PROFESSIONNELLES**

Du 05/06/2017 Au 06/07/2017

Et Du 25/09/2017 Au 20/10/2017

> Salon de Provence En France

#### FIAT ALFA LANCIA AGL SAS,

2x Stagiaire

Missions ou tâches réalisées :

Dans le Cadre de ma formation en mécanique automobile. J'ai effectué des taches tel que : remplacement d'un démarreur, alternateur, d'une courroie de distribution/accessoire, batterie. J'ai pu toucher la programmation des véhicules via l'ABS dans le cadre par exemple d'une remise à zéro.

Du 12/03/2018 Au 30/03/2018

> A Wuppertal En Allemagne

### Trend Automobile GmbH & Co. KG,

Stagiaire Missions ou tâches réalisées :

Dans le Cadre de la validation de mon Diplôme en mécanique automobile. J'ai effectué ce stage en Allemagne. Qui ma obliger dans un cadre professionnel, à communiquer avec des personnes d'autres langues et ceux pendant plusieurs semaines. J'ai eu l'occasion d'effectuer les mêmes tâches qu'en France, avec des outils et des manières différentes.

### **FORMATIONS**

LANGUES/LANGUAGES

Français Espagnol Anglais Allemand

Python
C, C++
C#
HTML CSS
JavaScipt
SQL
MongoDB
PHP



2018 - en cours 1 èr

A Aix en Provence

2015 - 2018 A Miramas

5 avril 2019 En France Bac Professionnel Mécanique Auto Lycée les Alpilles

1<sup>ère</sup> année Bachelor Ingésup Dév. **Ynov Aix** 

Certification CISCO CCNA 1
Ingésup Bordeaux

# INTÉRÊTS

Cyclisme Cinéma Escalade Jeux Vidéo Programmation